臺灣雲林地方法院刑事判決　　　　　　　 94年度訴字第435號
公　訴　人　臺灣雲林地方法院檢察署檢察官
被　　　告　甲○○
　　　　　　　　　　國民
上列被告因違反毒品危害防制條例案件，經檢察官提起公訴（94
年度毒偵字第969 號），被告自白犯罪，本院合議庭裁定由受命
法官獨任依簡式審判程序審理，本院判決如下：
    主      文
甲○○連續施用第一級毒品，處有期徒刑壹年，扣案之第一級毒
品海洛因肆包（淨重點壹陸公克）沒收銷燬之，扣案外包裝肆
個沒收之；又連續施用第二級毒品，處有期徒刑柒月，扣案之第
二級毒品甲基安非他命包（淨重肆‧貳伍伍零公克，經取樣零
‧零捌柒陸公克已鑑析用罄，餘肆‧壹陸柒肆公克）沒收銷燬之
。應執行有期徒刑壹年伍月，扣案之第一級毒品海洛因肆包（淨
重點壹陸公克）及第二級毒品甲基安非他命包（淨重肆‧貳
伍伍零公克，經取樣零‧零捌柒陸公克已鑑析用罄，餘肆‧壹陸
柒肆公克）均沒收銷燬之，扣案外包裝肆個均沒收之。
    事實及理由
壹、構成犯罪事實：甲○○前分別因施用第二級及第一、二級毒
    品案件，先後2 次經觀察、勒戒後，均認無繼續施用毒品之
    傾向，於民國88年5 月26日、89年5 月24日予以釋放，並由
    臺灣南投地方法院檢察署檢察官各於88年5 月26日、89年5
    月23日，以88年度偵字第2651號、89年度毒偵字第993號不
    起訴處分確定；復因施用第一、二級毒品案件，經送強制戒
    治，並由臺灣南投地方法院檢察署檢察官於89年8 月15日，
    以89年度毒偵字第1530號提起公訴，經臺灣南投地方法院於
    89年9 月22日，以89年度訴字第336 號合併判處有期徒刑9
    月，嗣與其另犯販賣第二級毒品罪聲請定應執行刑，由臺灣
    高等法院臺中分院於93年11月9 日，以93年度聲字第779 號
    裁定定應執行有期徒刑8年確定，強制戒治部分，於89年10
    月27日起入戒治所執行戒治，嗣因戒治成效合格，獲裁定停
    止戒治，所餘戒治期間付保護管束，而於90年3月29日停止
    戒治離開戒治所，已於90年10月26日期滿；又因施用第一、
    二級毒品案件，經送強制戒治，並由臺灣南投地方法院檢察
    署檢察官於91年9月2日，以91年度毒偵字第701號提起公訴
    ，經臺灣南投地方法院於91年10月31日，以91年度訴字第56
    4 號合併判處有期徒刑1 年3 月確定，經與前判有期徒刑9
    月合併執行，於91年7 月26日入監執行，於93年9 月21日假
    釋出監，嗣又經撤銷假釋，於94年3 月14日入監服刑，現於
    臺灣雲林第二監獄執行中（不構成累犯），強制戒治部分，
    於91年9 月6 日起入戒治所執行戒治，嗣因戒治成效合格，
    獲裁定停止戒治，而於92年7 月9 日釋放出所，已於92年9
    月5 日期滿。詎其仍不知悔改，復基於施用第一、二級毒品
    之概括犯意，自93年12月中旬某日起至94年3 月13日20時許
    止，連續在南投縣埔里鎮○○街50號租住處，以將第一級毒
    品海洛因捲入香菸中點燃後吸食、將甲基安非他命置於吸食
    器內加熱使成煙霧再用嘴或鼻吸食之方式，施用第一、二級
    毒品海洛因、甲基安非他命多次。嗣洪志宏因其姊洪菁霞離
    家出走，經託人打聽後得知洪菁霞時與甲○○同居，乃於94
    年3 月13日23時許至甲○○上開租住處尋找其姊洪菁霞，當
    場在該處床上發現海洛因1 包（毛重1.2 公克）、甲基安非
    他命3 包（淨重4.2550克，經取樣0.0876克鑑析用罄，餘
    4.1674克）及2 個塑膠盒內裝甲○○所有供施用毒品之器具
    空袋118 個等物，乃將甲○○扭送南投縣警察局埔里分局。
    嗣該局員警於獲得甲○○同意下，復於94年3 月14日2 時30
    分許，偕同甲○○返回其上開租住處，再扣得海洛因3 包（
    毛重共3.1 公克）及其所有供施用毒品之器具杓子3 支、甲
    基安非他命吸食器1 組。本案合計扣得海洛因4 包（淨重
    3.16 公 克，空包裝重1.27公克）、甲基安非他命3 包（淨
    重4.25 50 克，經取樣0.0876克鑑析用罄，餘4.1674克）及
    2 個塑膠盒內裝甲○○所有供施用毒品之器具空袋118 個、
    供施用毒品之器具杓子3 支、甲基安非他命吸食器1 組。
貳、認定犯罪事實所根據的證據名稱及理由：
  一、被告甲○○坦承上開犯罪事實。
  二、尿液送檢真實姓名對照表、詮昕科技股份有限公司濫用藥
      物尿液檢驗報告（見94年度毒偵字第558 號卷第16頁）、
      法務部調查局94年5 月17日調科壹字第160002673 號鑑定
      通知書（見94年度毒偵字第969 號卷第25頁）、憲兵司令
      部刑事鑑識中心94年8 月8 日（94）安鑑字第2030號鑑驗
      通知書（見本院卷第34頁）、前案不起訴處分書、刑案資
      料查註紀錄及臺灣高等法院被告前案紀錄表各1 份在卷可
      查。
  三、扣案之第一級海洛因4 包（淨重3.16公克，空包裝重1.27
      公克）、第二級毒品甲基安非他命3 包（淨重4.2550克，
      經取樣0.0876克鑑析用罄，餘4.1674克）、2 個塑膠盒內
      裝被告所有供施用毒品之器具空袋118 個及杓子3 支、甲
      基安非他命吸食器1 組。可證。
  四、綜上，足認被告自白與事實相符，應可採信。本件事證明
      確，被告上揭犯行堪以認定。
、論罪科刑的理由：
  一、按海洛因及甲基安非他命分別係毒品危害防制條例第2 條
      第2 項第1 款、第2 款所規定之第1 級、第2 級毒品，不
      得非法持有、施用。
  二、核被告甲○○所為，係犯毒品危害防制條例第10條第1 項
      、第2 項施用第1 級、第2 級毒品罪。被告持有第1 、2
      級毒品進而施用，其持有之低度行為，為施用之高度行為
      吸收，均不另論罪。
  三、又被告先後多次施用第1 級、第2 級毒品犯行，時間緊接
      ，所犯罪名相同，顯均係出於概括犯意反覆為之，為連續
      犯，各應依刑法第56條規定，以1 罪論，並加重其刑。
  四、被告所犯上開施用第1 級毒品及施用第2 級毒品2 罪間，
      犯意各別，罪名互殊，應予分論併罰。
  五、爰審酌被告甲○○前經觀察、勒戒、強制戒治，並因施用
      毒品案件經法院論罪科刑後，竟再犯本件之罪，顯無悔改
      之意，惟犯罪後終能坦白承認犯罪之態度，以及考量施用
      毒品者均有相當程度之成癮性及心理依賴性，其犯罪心態
      與一般刑事犯罪之本質並不相同，及被告當庭表示就施用
      第一級、第二級毒品部分願合併受有期徒刑1 年5 月內之
      刑度等一切情狀，量處如主文所示之刑，並定其應執行之
      刑。
  六、扣案之第一級毒品海洛因4 包（淨重3.16公克）及第二級
      毒品甲基安非他命3 包（淨重4.2550克，經取樣0.0876克
      鑑析用罄，餘4.1674克）應依毒品危害防制條例第18條第
      1 項前段規定均沒收銷燬之；至海洛因外包裝4 個（重1.
      27公克），係用於包裹毒品，防其裸露、逸出、潮濕，便
      於持有藉以施用，為被告所有，供其施用第一級毒品所用
      之物，應依刑法第38條第1 項第2 款併予沒收之。此外，
      扣案之杓子3 支、甲基安非他命吸食器1 組及空包裝袋
      118 個，並非違禁物，被告於本院審理時並已表示拋棄，
      無沒收之必要，因此不宣告沒收，執行時也無須發還，予
      以丟棄即可。
肆、適用法律依據：
  一、刑事訴訟法第299 條第1項前段、第310條之2。
  二、毒品危害防制條例第10條第1 項、第2 項、第18條第1項
      前段，刑法第11條前段、第56條、第51條第5 款、第38條
      第1 項第2 款。
本案經檢察官乙○○到庭執行職務
中　　華　　民　　國　　94　　年　　9 　　月　　12　　日
                  刑事第二庭  法  官  李  明  鴻
以上正本證明與原本無異。
如不服本判決，應於判決送達後10日內，向本院提出上訴狀。（
須附繕本）
                              書記官  孫  秀  桃
中　　華　　民　　國　　94　　年　　9 　　月　　12　　日
附錄本案論罪科刑法條全文
毒品危害防制條例第10條
施用第一級毒品者，處六月以上五年以下有期徒刑。
施用第二級毒品者，處三年以下有期徒刑。
